臺灣彰化地方法院刑事判決　　　　　　　100年度訴字第844號
公　訴　人　臺灣彰化地方法院檢察署檢察官
被　　　告　李焜復
指定辯護人　本院公設辯護人陳志忠
上列被告因違反毒品危害防制條例案件，經檢察官提起公訴（10
0年度偵字第4644 、5473號），本院判決如下：
    主  文
李焜復犯如附表所示之罪，均累犯，各處如附表主文欄所示之刑
（含主刑、從刑）；主刑部分應執行有期徒刑拾捌年。
    事  實
一、李焜復（臺語綽號長腳、阿復）前有違反麻醉藥品管理條例
    、毒品危害防制條例、竊盜等犯罪記錄，最近一次於民國97
    年間，因施用毒品案件，經本院以97年度訴字第3149號判決
    判處有期徒刑9月，經上訴後，分別為台灣高等法院台中分
    院、最高法院駁回上訴確定，又於98年間犯竊盜罪，為本院
    以98年度簡字第568號判決判處拘役40日，兩案接續執行，
    甫於99年5月25日縮刑期滿執行完畢（起訴書誤載為99年4月
    15日執行完畢）。詎其猶不知悔改，明知海洛因屬毒品危害
    防制條例第2條第2項所列管之第一級毒品，不得非法販賣，
    竟意圖營利，分別基於販賣第一級毒品之犯意，或單獨，或
    共同，各以附表所載其所持用之行動電話及所搭配之000000
    0000（搭配三星牌行動電話）、0000000000（搭配索尼易利
    信牌行動電話）門號作為販賣一級毒品海洛因之聯絡工具，
    於附表所示之時間、地點，販賣附表所示金額之第一級毒品
    海洛因予附表所示之人（詳細之販賣事實，參見附表所載）
    ，其於販賣海洛因之過程中，或從中抽取部分海洛因供己施
    用，或從中賺取價差，以為牟利。
二、嗣於100年5月25日上午7時30分許，為警在其位在彰化縣田
    尾鄉○○路○段298巷3號住處查獲，並扣得李焜復所有、用
    以聯絡販賣海洛因使用之行動電話0000000000、0000000000
    門號及前述所搭配使用之行動電話2支，始查悉上情。
三、案經彰化縣警察局鹿港分局報告臺灣彰化地方法院檢察署檢
    察官偵查起訴。
    理  由
壹、程序部分
一、查被告李焜復於偵訊及本院審理時之自白，並無出於強暴、
    脅迫、利誘、詐欺、疲勞訊問、違法羈押或其他不正之方法
    ，亦非違反法定障礙事由經過期間不得訊問或告知義務之規
    定而為，依刑事訴訟法第156條第1項、第158條之2規定具證
    據能力。
二、按被告以外之人於偵查中向檢察官所為陳述，除顯有不可信
    之情況者外，得為證據，同法第159 條之1 第2 項定有明文
    。偵查中對被告以外之人（包括證人、鑑定人、告訴人、被
    害人及共同被告等）所為之偵查筆錄，或被告以外之人向檢
    察官所提之書面陳述，性質上均屬傳聞證據。惟現階段刑事
    訴訟法規定檢察官代表國家偵查犯罪、實施公訴，依法其有
    訊問被告、證人及鑑定人之權，證人、鑑定人且須具結，而
    實務運作時，檢察官偵查中向被告以外之人所取得之陳述，
    原則上均能遵守法律規定，不致違法取供，其可信度極高。
    查本件證人即附表所示向被告購買海洛因之楊士賢、胡振卿
    、莊榮坤、陳智源及胡守于等人於檢察官偵查中所為之證言
    ，其等均未曾提及檢察官在偵查時有何不法訊問之情形，其
    等上開供述復查無有何顯不可信之情況，依上說明，上開證
    人於偵查中之證言自具有證據能力。
三、按有事實足認被告或犯罪嫌疑人有最輕本刑為3 年以上有期
    徒刑之罪嫌，並危害國家安全或社會秩序情節重大，而有相
    當理由可信其通訊內容與本案有關，且不能或難以其他方法
    蒐集或調查證據者，得發通訊監察書，通訊保障及監察法第
    5 條第1 項第1 款定有明文。又按通訊監察錄音之譯文，僅
    屬依據監聽錄音結果予以翻譯之文字，固具文書證據之外觀
    ，但實際上仍應認監聽所得之錄音帶或光碟，始屬調查犯罪
    所得之證物；刑事訴訟法第165 條之1 第2 項所稱之證物，
    如其蒐證程序合法，並經合法調查，自具證據能力。因此檢
    察官如提出通訊監察錄音之譯文為其證據方法，實乃以其監
    聽所得之錄音帶或光碟，為調查犯罪所得之證物，法院本應
    依刑事訴訟法第165 條之1 所列之方法調查，以判斷該錄音
    帶或光碟是否與通訊監察錄音之譯文相符。而監聽錄音製作
    之譯文，雖通常為偵查犯罪機關單方面製作，然若被告或訴
    訟關係人對其真實性並無爭執，經法院於審判期日提示譯文
    供當事人辨認、表示意見並為辯論者，程序自屬適法（最高
    法院95年度臺上字第295 號、94年度臺上字第4665號判決意
    旨參照）。查本件被告所使用之門號0000000000、00000000
    00號行動電話門號，係經本院核發通訊監察書實施通訊監察
    ，有本院100年度聲監字第335號、第243號、100年度聲監續
    字第283號、第352號通訊監察書各1份為憑（見100年度偵字
    第4644號偵查卷第82至90頁），而彰化縣警察局鹿港分局警
    員依監聽錄音所製作之監聽譯文，經本院提示予公訴人、被
    告及辯護人後，迄言詞辯論終結前均無異議，且同意採為證
    據，對譯文內容真實性亦無爭執，是卷附通訊監察譯文均具
    證據能力。
四、按被告以外之人於審判外之言詞或書面陳述，除法律有規定
    者外，不得作為證據，刑事訴訟法第159 條第1 項固有明文
    ，惟被告以外之人於審判外之陳述，雖不符合同法第159 條
    之1 至第159 條之4 規定，但經當事人於審判程序同意作為
    證據，法院審酌該言詞陳述或書面陳述作成時之情況，認為
    適當者，亦得為證據，當事人、代理人或辯護人於法院調查
    證據時，知有第159 條第1 項不得為證據之情形，而未於言
    詞辯論終結前聲明異議者，視為有前項之同意，此觀同法第
    159 條之5 規定即明。經查，本判決後所引用其餘各該被告
    以外之人於審判外之陳述（包含書面陳述），固亦皆屬傳聞
    證據，惟當事人及辯護人雖知上開證據資料為傳聞證據，但
    於本院準備程序及審判期日中均表示同意或無意見而不予爭
    執，且迄至言詞辯論終結前亦未再聲明異議，本院審酌上開
    證據資料製作時之情況尚無違法不當等瑕疵，且與本案具有
    關連性，認為以之作為證據應屬適當，揆諸前開規定，爰逕
    依刑事訴訟法第159 條之5 規定，認該等證據資料均具證據
    能力，併予敘明。
五、卷附非供述證據無傳聞法則之適用，與本案待證事實具有關
    連性，且無證據證明係公務員違法取得或製作之物，自得採
    為證據。
貳、實體部分
一、上揭犯罪事實，業據被告李焜復於偵訊及本院審理時坦承不
    諱（100年度偵字第4644號卷第111頁、本院100年度聲羈字
    第157號卷第3至5頁、本院卷100年7月1日、7月7日準備程序
    筆錄及8月2日、9日審理筆錄），核與證人即向被告購買海
    洛因之楊士賢、胡振卿、莊榮坤、陳智源、胡守于等人於警
    詢或偵查中證述其等向被告購買海洛因之過程大致相符（詳
    如附表證據欄），並有附表證據欄所示之通訊監察譯文、通
    訊監察書、手機門號查詢資料在卷及被告所持用之上開行動
    電話及門號扣案可相佐證，足認其自白與事實相符。
二、按販賣毒品之所謂販賣行為，須行為人主觀上有營利意圖，
    且客觀上有販入或賣出毒品行為，即足構成，至於實際上是
    否已經獲利，則非所問；必也始終無營利之意思，而以原價
    或低於原價有償讓與他人，方難謂為販賣行為，而僅得以轉
    讓罪論處（參照最高法院93年度臺上字第1651號判決要旨）
    。又販賣毒品本無一定價格，各次買賣之價格，當亦各有差
    異，隨供需雙方之資力、關係之深淺、需求之數量、貨源之
    充裕與否、販賣者對於資金之需求如何即殷切與否，以及政
    府查緝之態度，進而為各種不同之風險評估，而為機動性之
    調整，是其價格標準，自非一成不變，且販賣者從各種「價
    差」、「量差」或「純度」謀取差額為利潤之方式，或有差
    異，然其所圖利益之非法販賣行為目的，則屬相同，並無二
    致。查本件被告確有分別販賣海洛因予附表所示之人之行為
    ，已經調查屬實，且據被告所供，其係為供己取得海洛因施
    用始於販賣海洛因之過程中，或抽取部分之海洛因，或賺取
    轉售之差價，伺機從中牟取利潤（見100年度偵字第4644號
    偵查卷第112頁、本院卷100年7月1日訊問筆錄第3頁），揆
    諸上揭說明，堪認被告交付如附表所示之海洛因予附表所示
    之人，而與附表所示之人約定如附表所示之對價，確係為圖
    取其間量差或價差，自係基於營利之意所為，自屬販賣海洛
    因。綜上，本案被告販賣第一級毒品海洛因之事實已臻明確
    ，被告所為上開各次販賣第一級毒品之犯行均堪認定，皆應
    依法論科。
二、論罪科刑之理由：
（一）核被告李焜復本件所為，均係犯毒品危害防制條例第4條
      第1項之販賣第一級毒品罪。被告先後為販賣而持有海洛
      因之低度行為，應各為販賣之高度行為所吸收，均不另論
      罪。被告附表編號一之販賣海洛因犯行，與陳英傑有犯意
      之聯絡及行為之分擔，均為共同正犯；而其附表編號二之
      犯行，係向購毒者楊士賢收取1500元後，自行出500元，
      合為2000元，再由其持以向綽號「小黑」之不詳真實姓名
      成年男子買入數量相同之海洛因2包，被告僅將其中1包交
      付予楊士賢而賺取其「量差」，此乃其向「小黑」買入後
      之轉賣行為，難謂與「小黑」有何共同之犯意，應單獨論
      以正犯。而被告所為如附表所示各次犯行，犯意有別，行
      為互殊，應予分論併罰。
（二）刑之加重、減輕事由
      被告有事實欄所載之犯罪記錄，於99年5月25日縮短刑期
      期滿執行完畢，有其臺灣高等法院被告前案紀錄表1份可
      稽，其於有期徒刑執行完畢後，5年以內故意再犯本件有
      期徒刑以上之各罪，均為累犯，除法定本刑為死刑及無期
      徒刑部分依法不得加重外，皆應依刑法第47條第1項規定
      ，各加重其刑。又被告於偵訊及本院審理時均自白附表所
      示各次販賣第一級毒品犯行（詳如前述），應依毒品危害
      防制條例第17條第2項規定，各減輕其刑；再按刑之量定
      ，為求個案裁判之妥當性，法律固賦予法院裁量權，但此
      項裁量權之行使，除應依刑法第57條規定，審酌行為人及
      其行為等一切情狀，為整體之評價，並應顧及比例原則與
      平等原則，使罪刑均衡，輕重得宜，以契合社會之法律感
      情，又刑法第59條規定犯罪之情狀可憫恕者，得酌量減輕
      其刑，其所謂「犯罪之情狀」，與同法第57條規定科刑時
      應審酌之一切情狀，並非有截然不同之領域，於裁判上酌
      減其刑時，應就犯罪一切情狀（包括第57條所列舉之10款
      事項），予以全盤考量，審酌其犯罪有無可憫恕之事由（
      即有無特殊之原因與環境，在客觀上足以引起一般同情，
      以及宣告法定低度刑，是否猶嫌過重等等），以為判斷，
      而販賣第一級毒品罪之法定刑為「死刑或無期徒刑；處無
      期徒刑者，得併科新臺幣二千萬元以下罰金」，然同為販
      賣第一級毒品之人，其原因動機不一，犯罪情節未必盡同
      ，或有大盤毒梟者，亦有中、小盤之分，甚或僅止於吸毒
      者友儕間為求互通有無之有償轉讓者亦有之，其販賣行為
      所造成危害社會之程度自屬有異，法律科處此類犯罪，所
      設之法定最低本刑卻同為「無期徒刑，得併科新臺幣二千
      萬元以下罰金」，不可謂不重，於此情形，倘依其情狀處
      以有期徒刑，即足以懲儆，並可達防衛社會之目的者，自
      非不可依客觀之犯行與主觀之惡性二者加以考量其情狀，
      是否有可憫恕之處，適用刑法第59條之規定酌量減輕其刑
      ，期使個案裁判之量刑，能斟酌至當，符合比例原則（最
      高法院95年度臺上字第788號判決意旨參照）。本件被告
      販賣第一級毒品海洛因予附表所示之楊士賢等5人，其販
      賣次數合計為8次，獲利總計為新台幣（下同）10600元，
      足徵其實際販售之海洛因數量，較諸販毒集團尚屬零星小
      額，相對於長期大量販賣毒品之大毒梟而言，被告對社會
      治安及國民健康之危害顯然較小，倘仍遽處以販賣第一級
      毒品法定本刑之最低刑度，仍屬失之過苛而難謂合乎情理
      ，不免予人情輕法重之感，而有違罪刑相當性及比例原則
      ，更無從與大毒梟之惡行有所區隔，是被告販賣第一級毒
      品之犯罪情狀相較於法定之重刑，在客觀上足以引起一般
      人之同情，情節尚堪憫恕，乃依刑法第59條之規定，酌量
      減輕其刑。其有前述刑之加重及減輕事由，依法先加後遞
      減之。
（三）爰審酌被告前有多項犯罪記錄，品行難謂良好，其明知海
      洛因為公告列管之第一級毒品，使用容易成癮，濫行施用
      ，非但對施用者身心造成傷害，且多有施用致死之案例，
      而因其成癮性，常使施用者經濟地位發生實質改變而處於
      劣勢，容易造成家庭破裂而戕害國力，為國家嚴格查禁之
      違禁物，仍不顧其販賣對象可能面臨之困境，加以販賣，
      其販賣之行為助長毒品流通，致生危害於社會及他人身體
      健康甚鉅，所生危害實非輕微，惟審其犯後已坦承犯行，
      並供出毒品來源，雖因檢警業已對其上游之供毒者實施偵
      查而無法獲得減刑，然猶足堪認其犯後已有悔意，暨考量
      其犯罪目的、動機、生活狀況、智識程度等一切情狀，認
      公訴人請求量處無期徒刑之刑，衡酌被告本案販賣毒品所
      得對價合計僅10600元，求刑尚屬過重，爰分別量處如附
      表主文欄所示之刑，並定其應執行刑，以示懲儆。
（四）按犯毒品危害防制條例第4條之罪者，其供犯罪所用或因
      犯罪所得之財物應予沒收，如全部或一部不能沒收時，追
      徵其價額或以其財產抵償之，該條例第19條第1項規定甚
      明。該條規定屬相對沒收主義之立法，依該條規定宣告沒
      收者，以屬於被告所有之供犯罪所用或因犯罪所得之物為
      限（最高法院93年度臺上字第462號判決意旨參照）；又
      所謂「其因犯罪所得之財物」，並不以當場搜獲扣押者為
      限；而販賣毒品所得之對價，不問其中何部分屬於成本，
      何部分屬於犯罪所得之財物，應均予沒收，始與上開法條
      之規定符合；且因犯罪所得之財物，亦不能與正常營利事
      業計算營利所得之情形，相提並論（最高法院65年度第5
      次刑庭庭推總會議決議意旨參照）。查被告所為如附表所
      示各次販賣第一級毒品犯行，依其交易狀況，業已收取如
      附表所示全部販毒對價，該等財物屬被告犯毒品危害防制
      條例第4條之罪所得之財物，應依毒品危害防制條例第19
      條第1項規定，分別諭知沒收如附表主文欄所示（其中附
      表編號一部分，應諭知與共犯陳英傑連帶沒收），並諭知
      如全部或一部不能沒收時，以其財產抵償之（其中附表編
      號一部分，並應諭知與共犯陳英傑之財產連帶抵償之）；
      且本件扣案之行動電話及所搭配之0000000000（搭配三星
      牌行動電話）、0000000000（搭配索尼易利信牌行動電話
      ）門號，均係被告所有之物，分別供其為附表所示各次販
      賣毒品犯行聯絡所用，業據被告供承在卷（見本院卷100
      年8月9日審理筆錄第12、13頁），並有通訊監察譯文1份
      在卷可憑（詳如附表證據欄所示），應併依毒品危害防制
      條例第19條第1項規定，分別於各次販賣之行為中，併予
      宣告沒收如附表主文欄所示。
據上論斷，應依刑事訴訟法第299 條第1 項前段，毒品危害防制
條例第4條第1項、第17條第2項、第19條第1項，刑法第11條、第
28條、第47條第1項、第59條、第51條第5款，判決如主文。
本案經檢察官劉欣雅到庭執行職務。
中    華    民    國   100    年    8     月    23    日
            刑事第六庭    審判長法官  葛永輝
                          法      官  黃玉琪
                          法      官  楊舒嵐
以上正本證明與原本無異。
如不服本判決應於收受判決後10日內向本院提出上訴書狀，並
應敘述具體理由。其未敘述上訴理由者，應於上訴期間屆滿後
20日內向本院補提理由書(均須按他造當事人之人數附繕本)
「切勿逕送上級法院」。
中    華    民    國   100    年    8     月    23    日
                              書記官  林盛輝
附錄本案論罪科刑法條全文
毒品危害防制條例第4條第1項：
製造、運輸、販賣第一級毒品者，處死刑或無期徒刑；處無期徒
刑者，得併科新臺幣2千萬元以下罰金。
附表：
┌──┬───────────────────┬──────────┬───────────┐
│編號│      犯  罪  事  實                  │    證      據      │     主        文     │
├──┼───────────────────┼──────────┼───────────┤
│ 1  │購毒者楊士賢於民國100年4月22 日上午4時│1.被告李焜復於偵查中│李焜復共同販賣第一級毒│
│    │48分、49分、51分許，先後以其持用之門號│  及本院之自白      │品，累犯，處有期徒刑柒│
│    │0000000000號行動電話與李焜復所持用之門│2.證人楊士賢於警、偵│年捌月。未扣案販賣第一│
│    │號0000000000號行動電話（搭配扣案之索尼│  訊之證述、通訊監察│級毒品所得新臺幣壹仟元│
│    │易利信牌手機）聯絡，約定購買第一級毒品│  譯文（100年度他字 │應與陳英傑連帶沒收，如│
│    │海洛因後，李焜復隨即搭乘陳英傑所駕車輛│  第688號卷第5至20頁│全部或一部不能沒收時，│
│    │，於上開通話後約10多分鐘，至楊士賢位在│  ）                │以其與陳英傑之財產連帶│
│    │彰化縣溪洲鄉住處，與楊士賢會面，當場由│3.通訊監察書（含監聽│抵償之；扣案之索尼易利│
│    │李焜復交付由陳英傑提供之新臺幣（下同）│  電話附表）        │信牌行動電話壹支（含門│
│    │1千元之海洛因1小包予楊士賢，並一手交錢│4.扣案之索尼易利信牌│號0000000000號之SIM卡 │
│    │、一手交貨而完成交易1次，李焜復後將所 │  行動電話手機1支（ │壹枚）沒收。          │
│    │收之1千元交予陳英傑。                 │  含門號0000000000  │                      │
│    │                                      │  號之SIM卡1枚）    │                      │
├──┼───────────────────┼──────────┼───────────┤
│ 2  │購毒者楊士賢於100年5月8日下午3時56分、│1.被告李焜復於偵查中│李焜復販賣第一級毒品，│
│    │4時2分、4時33分許，以其持用之門號09188│  及本院之自白      │累犯，處有期徒刑柒年玖│
│    │75568號行動電話與李焜復所持用有之上開 │2.證人楊士賢於警、偵│月。未扣案販賣第一級毒│
│    │行動電話及門號聯絡，約妥購買第一級毒品│  訊之證述、通訊監察│品所得新臺幣壹仟伍佰元│
│    │海洛因後，李焜復隨即於上開通話後約10多│  譯文（100年度他字 │沒收，如全部或一部不能│
│    │分鐘，至彰化縣田尾鄉溪畔村模範巷附近與│  第688號卷第5至20頁│沒收時，以其財產抵償之│
│    │楊士賢會面，向楊士賢收取1千5百元後，再│  ）                │；扣案之索尼易利信牌行│
│    │自行出資5百元，合為2千元後，由李焜復出│3.通訊監察書（含監聽│動電話壹支（含門號0988│
│    │面向綽號「小黑」之成年男子購買2包分量 │  電話附表）        │190230號之SIM卡壹枚） │
│    │相同之海洛因後，僅交付1包價值約1千元之│4.扣案之索尼易利信牌│沒收。                │
│    │海洛因予楊士賢，藉此取得5百元之代價， │  行動電話手機1支（ │                      │
│    │而完成交易1次。                       │  含門號0000000000  │                      │
│    │                                      │  號之SIM卡1枚）    │                      │
│    │                                      │                    │                      │
│    │                                      │                    │                      │
├──┼───────────────────┼──────────┼───────────┤
│ 3  │購毒者胡振卿於100年4月2日上午11時15分 │1.被告李焜復於偵查中│李焜復販賣第一級毒品，│
│    │、32分、39分、12時32分許，以其持用之門│  及本院之自白      │累犯，處有期徒刑柒年玖│
│    │號0000000000號行動電話與李焜復所持用之│2.證人胡振卿於警、偵│月。未扣案販賣第一級毒│
│    │上開行動電話及門號聯絡，約妥購買第一級│  訊之證述、通訊監察│品所得新臺幣壹仟伍佰元│
│    │毒品海洛因後，2人隨即於上開通話後約10 │  譯文（100年度他字 │沒收，如全部或一部不能│
│    │分鐘，在李焜復位於彰化縣田尾鄉○○路3 │  第688號卷第21至28 │沒收時，以其財產抵償之│
│    │段298巷3號住處後方圳溝旁會面，當場由李│  頁）              │；扣案之索尼易利信牌行│
│    │焜復販賣1千5百元之海洛因1小包予胡振卿 │3.通訊監察書（含監聽│動電話壹支（含門號0988│
│    │，並一手交錢、一手交貨而完成交易1次。 │  電話附表）        │190230號之SIM卡壹枚） │
│    │                                      │4.扣案之索尼易利信牌│沒收。                │
│    │                                      │  行動電話手機1支（ │                      │
│    │                                      │  含門號0000000000  │                      │
│    │                                      │  號之SIM卡1枚）    │                      │
├──┼───────────────────┼──────────┼───────────┤
│ 4  │購毒者莊榮坤於100年3月25日中午12時26分│1.被告李焜復於偵查中│李焜復販賣第一級毒品，│
│    │、32分許，以其持用之門號0000000000號行│  及本院之自白      │累犯，處有期徒刑柒年捌│
│    │動電話與李焜復所持用之之門號0000000000│2.證人莊榮坤於警、偵│月。未扣案販賣第一級毒│
│    │號行動電話（搭配扣案之三星牌手機）聯絡│  訊之證述、通訊監察│品所得新臺幣壹仟元沒收│
│    │，約妥購買第一級毒品海洛因後，李焜復隨│  譯文（100年度他字 │，如全部或一部不能沒收│
│    │即於上開通話後約5分鐘，至其位於彰化縣 │  第688號卷第29至40 │時，以其財產抵償之；扣│
│    │田尾鄉○○村○○路○段298巷3號住處後方 │  頁）              │案之三星牌行動電話壹支│
│    │，與莊榮坤會面，當場由李焜復販賣1千元 │3.通訊監察書（含監聽│（含門號0000000000號之│
│    │之海洛因1小包予莊榮坤，並一手交錢、一 │  電話附表）        │SIM卡壹枚）沒收。     │
│    │手交貨而完成交易1次。                 │4.扣案之三星牌行動電│                      │
│    │                                      │  話手機1支（含門號 │                      │
│    │                                      │  0000000000號之SIM │                      │
│    │                                      │  卡1枚）           │                      │
├──┼───────────────────┼──────────┼───────────┤
│ 5  │購毒者莊榮坤於100年3月30日上午10時1分 │1.被告李焜復於偵查中│李焜復販賣第一級毒品，│
│    │、5分許，以其持用之門號0000000000號行 │  及本院之自白      │累犯，處有期徒刑柒年捌│
│    │動電話與李焜復所持用之上開行動電話及門│2.證人莊榮坤於警、偵│月。未扣案販賣第一級毒│
│    │號聯絡，約妥購買第一級毒品海洛因後，李│  訊之證述、通訊監察│品所得新臺幣壹仟元沒收│
│    │焜復隨即於上開通話後約5分鐘，至彰化縣 │  譯文（100年度他字 │，如全部或一部不能沒收│
│    │田尾鄉○○村○○路旁，與莊榮坤會面，當│  第688號卷第29至40 │時，以其財產抵償之；扣│
│    │場由李焜復販賣1千元之海洛因1小包予莊榮│  頁）              │案之三星牌行動電話壹支│
│    │坤，並一手交錢、一手交貨而完成交易1次 │3.通訊監察書（含監聽│（含門號0000000000號之│
│    │。                                    │  電話附表）        │SIM卡壹枚）沒收。     │
│    │                                      │4.扣案之三星牌行動電│                      │
│    │                                      │  話手機1支（含門號 │                      │
│    │                                      │  0000000000號之SIM │                      │
│    │                                      │  卡1枚）           │                      │
├──┼───────────────────┼──────────┼───────────┤
│ 6  │購毒者陳智源於100年3月29日上午某時，以│1.被告李焜復於偵查中│李焜復販賣第一級毒品，│
│    │其持用之門號0000000000號行動電話與李焜│  及本院之自白      │累犯，處有期徒刑柒年拾│
│    │復所持用之上開行動電話及門號聯絡，約妥│2.證人陳智源於警、偵│月。未扣案販賣第一級毒│
│    │購買第一級毒品海洛因後，隨即至彰化縣埔│  訊之證述、通訊監察│品所得新臺幣壹仟捌佰元│
│    │心鄉署立彰化醫院旁，與李焜復會面，當場│  譯文（100年度他字 │沒收，如全部或一部不能│
│    │由李焜復販賣1千8百元之海洛因1小包予陳 │  第688號卷第41至49 │沒收時，以其財產抵償之│
│    │智源，並一手交錢、一手交貨而完成交易1 │  頁）              │；扣案之三星牌行動電話│
│    │次。                                  │3.通訊監察書（含監聽│壹支（含門號0000000000│
│    │                                      │  電話附表）        │號之SI M卡壹枚）沒收。│
│    │                                      │4.扣案之三星牌行動電│                      │
│    │                                      │  話手機1支（含門號 │                      │
│    │                                      │  0000000000號之SIM │                      │
│    │                                      │  卡1枚）           │                      │
├──┼───────────────────┼──────────┼───────────┤
│ 7  │購毒者陳智源於100年3月30日上午7時13分 │1.被告李焜復於偵查中│李焜復販賣第一級毒品，│
│    │、48分、55分、56分，以其持用之門號0980│  及本院之自白      │累犯，處有期徒刑柒年拾│
│    │506183號行動電話與李焜復所持用之上開行│2.證人陳智源於警、偵│月。未扣案販賣第一級毒│
│    │動電話及門號聯絡，約妥購買第一級毒品海│  訊之證述、通訊監察│品所得新臺幣壹仟捌佰元│
│    │洛因後，隨即至彰化縣埔心鄉署立彰化醫院│  譯文（100年度他字 │沒收，如全部或一部不能│
│    │旁，與李焜復會面，當場由李焜復販賣1千8│  第688號卷第41至49 │沒收時，以其財產抵償之│
│    │百元之海洛因1小包予陳智源，並一手交錢 │  頁）              │；扣案之三星牌行動電話│
│    │、一手交貨而完成交易1次。             │3.通訊監察書（含監聽│壹支（含門號0000000000│
│    │                                      │  電話附表）        │號之SI M卡壹枚）沒收。│
│    │                                      │4.扣案之三星牌行動電│                      │
│    │                                      │  話手機1支（含門號 │                      │
│    │                                      │  0000000000號之SIM │                      │
│    │                                      │  卡1枚）           │                      │
├──┼───────────────────┼──────────┼───────────┤
│ 8  │購毒者胡守于於100年3月30日上午10時37分│1.被告李焜復於偵查中│李焜復販賣第一級毒品，│
│    │、59分，以其持用之門號0000000000號行動│  及本院之自白      │累犯，處有期徒刑柒年捌│
│    │電話與李焜復所持用之上開行動電話及門號│2.證人胡守于於警、偵│月。未扣案販賣第一級毒│
│    │聯絡，約妥購買第一級毒品海洛因後，隨即│  訊之證述、通訊監察│品所得新臺幣壹仟元沒收│
│    │至李焜復位於彰化縣田尾鄉○○村○○路3 │  譯文（100年度偵字 │，如全部或一部不能沒收│
│    │段298巷3號住處後方之三豐路旁，與李焜復│  第4644號卷第118至 │時，以其財產抵償之；扣│
│    │會面，當場由李焜復販賣1千元之海洛因1小│  124頁）           │案之三星牌行動電話壹支│
│    │包予胡守于，並一手交錢、一手交貨而完  │3.通訊監察書（含監聽│（含門號0000000000號之│
│    │成交易1次。                           │  電話附表）        │SIM卡壹枚）沒收。     │
│    │                                      │4.扣案之三星牌行動電│                      │
│    │                                      │  話手機1支（含門號 │                      │
│    │                                      │  0000000000號之SIM │                      │
│    │                                      │  卡1枚）           │                      │
└──┴───────────────────┴──────────┴───────────┘